【裁判字號】    90,易,881
【裁判日期】    900726
【裁判案由】    詐欺
【裁判全文】
臺灣臺南地方法院刑事判決                            九十年度易字第八八一號
    公  訴  人  臺灣台南地方法院檢察署檢察官
    被      告  戊○○
                乙○○
                丙○○
                丁○○
    右四人共同
    選任辯護人  陳昆和
右列被告因詐欺案件，經檢察官提起公訴（八十九年度偵字第二七五九號、九十年度
偵字第三七八八號），本院判決如左：
    主  文
戊○○、乙○○、丙○○、丁○○均無罪。
    理  由
一、公訴意旨略以：被告戊○○、丙○○、丁○○及乙○○等四人夥同另一名不詳姓
    名男子，共同基於不法所有之概括犯意，先於八十九年二月十六日十五時許，在
    台南縣佳里鎮民安里福元大賣場前，以詐賭之方式向高○桂（年藉詳卷）等路人
    詐騙金錢，其方式為先由乙○○設攤供顧客以藤圈套瓷兔，套進可得禮品，再由
    丙○○佯裝顧客向乙○○質疑藤圈不可能套進瓷兔，以使圍觀之路人誤信藤圈無
    法套進瓷兔，再由乙○○、丙○○、戊○○、丁○○等人分得上開顧客之押賭金
    。以此方式致高○桂等路人誤信藤圈無法套進瓷兔而押注賭金新台幣（下同）四
    千元，嗣丁○○、戊○○二人將藤圈套進瓷兔中，贏得所有之押賭金，另在場之
    同夥隨即拿出五千元表示借予高○桂續玩，雖高○桂並未表示同意，戊○○等同
    夥人仍繼續將藤圈套進瓷兔中，並表示贏得該五千元押賭金，高○桂無奈乃至銀
    行領取五千元交付戊○○等人，因而受有損害。戊○○、乙○○、丙○○、丁○○等四人得逞後，食髓知味，復於同年月十九日九時許，在佳里鎮○○路與佳西
    路口，以同一方式，向經過之路人詐騙金錢得逞後，仍繼續設局施詐中適為高○
    桂路過發現，而報警查獲戊○○、乙○○、丙○○三人，並扣得籐圈十八個、瓷
    兔一隻及四千元。丁○○則乘機逃逸，將所騎乘之車號ＮＧＲ─二九三號機車棄
    置於現場。因認被告四人涉有刑法第三百三十九條第一項之詐欺犯嫌。訊據被告
    四人則均堅決否認有上開犯行，被告戊○○、乙○○、丙○○等三人均辯稱：不
    是詐賭，只是單純的賭博云云；被告丁○○辯稱：不認識戊○○、乙○○、丙○○等三人，二月十六日當日有與高○桂對賭，二月十九日則當時伊不在現場來等
    語。
二、按犯罪事實，應依證據認定之，無證據不得推定其犯罪事實。又不能證明被告犯
    罪者，應諭知無罪之判決，刑事訴訟法第一百五十四條、第三百零一條第一項分
    別定有明文。又刑法第三百三十九條詐欺罪之成立，以意圖為自己或第三人不法
    之所有，以詐術使人將本人或第三人之物交付為要件。所謂以詐術使人交付，必
    須被詐欺人因其詐欺而陷於錯誤，若其所用方法，不能認為詐術，亦不致使人陷
    於錯誤，即不構成該罪，最高法院四十六年台上字第二六０號著有判例可稽。查
    公訴人認被告等人犯有上開詐欺罪行，無非係以告訴人高○桂之指訴及證人甲○○證言為主要依據。經查告訴人指訴被告等人施用詐術之方法，大致係以被告等
    人向其偽稱：籐圈不可能套進瓷兔，而慫恿告訴人與被告丁○○對賭，二人並約
    定如未能套進，則由被告丁○○賠付雙倍之押注金，如套進告訴人之押注金則歸
    被告丁○○所有，嗣經告訴人前後下注二次四千元及五千元後，丁○○卻二次均
    能準確無訛套進瓷兔，而贏走告訴人開上金錢。然查被告丁○○其套籐圈係在約
    二公尺之距離再拋擲籐圈套入瓷兔，此據告訴人於警訊中陳述甚明，是縱被告丁○○技術再精良，依一般常理，仍有未套進之機率，致告訴人贏得賭金，從而被
    告等人與告訴人間之約定，勝負未定，即有射倖性存在，如此即難謂被告等人係
    施用詐術，致告訴人陷於錯誤而交付財物，自與詐欺罪之構成要件未符，而無從
    以該罪相繩。另查證人甲○○於二月十六日當日並未在現場，二月十九日當日亦
    未見到被告等人如何施用詐術，此據證人甲○○於本院審理時結證稱：「我是被
    害人在哭大聲說她被騙錢我才過去看，有看到被告四個人。很多人在現場，有無
    玩，我不知道。警察來了全跑光了。」等語在卷，故證人甲○○之證詞，亦無足
    據為被告等人犯罪之積極證據。綜上所述，參互印證，本件依調查所得證據尚不
    足證明被告四人有確有詐欺之犯行，此外復查無其他積極證據足資證明被告四人
    有右述犯行，揆諸首開說明，犯罪尚屬不能證明，爰為無罪之諭知。
三、末查被告等四人是否另涉賭博犯行，因與起訴部分之社會基本事實不同，本院無
    從審理，應由檢察官另行依法處理。
據上論斷，應依刑事訴訟法第三百零一條第一項，判決如主文。
中      華      民      國    九十      年      七   月    二十六    日
                                  臺灣臺南地方法院刑事第四庭
                                      法  官      鄧  希  賢
右正本證明與原本無異。
如不服本判決，應於判決送達後十日內向本院提出上訴狀( 應附繕本 )。
                                      書記官      陳  美  蓉
中      華      民      國      九十      年      七   月    二十六    日
右正本證明與原本無異。
如不服本判決，應於判決送達後十日內，向本院提出上訴狀。
                                          書記官


司法院資訊處製作；財團法人民間司法改革基金會備份。
